sl-SI: Kultura in zabava > Hobiji in ustvarjalne umetnosti > Dodatki za glasbila in orkestre > Dodatki za lesna pihala > Dodatki za fagot: Nega in čiščenje fagota; Kovčki in torbe za fagote; Deli za fagot; Jezički za fagot; Stojala za fagot; Trakovi in oporniki za fagot
nl: Kunst en entertainment > Hobby's en creatieve vaardigheden > Accessoires voor muziekinstrumenten > Accessoires voor houten blaasinstrumenten > Accessoires voor fagot: Onderhoud en reiniging van fagot; Koffers en hoezen voor fagot; Onderdelen voor fagot; Fagotrieten; Fagotstandaards; Bandjes en steunen voor fagot
hr-HR: Umjetnost i zabava > Hobiji i kreativne umjetnosti > Pribor za glazbala i orkestar > Pribor za drvena puhačka glazbala > Pribor za fagot: Održavanje i čišćenje fagota; Koferi i koncertne torbe za fagot; Dijelovi za fagot; Jezičci za fagot; Stalci za fagot; Remeni i držači za fagot
it: Arte e svago > Hobby e arti creative > Accessori per orchestre e strumenti musicali > Accessori per legni > Accessori per fagotto: Cura e pulitura fagotto; Custodie e borse da concerto per fagotti; Pezzi per fagotto; Ance per fagotto; Supporti per fagotto; Collarini e supporti fagotto
ko: 아트/엔터테인먼트 > 취미/예술 > 악기/오케스트라 부대용품 > 목관악기 부대용품 > 바순 부대용품: 바순 관리/청소 용품; 바순 케이스/패딩 가방; 바순 부품; 바순 리드; 바순 스탠드; 바순 스트랩/받침대
pt-PT: Artes e lazer > Passatempos e artes criativas > Acessórios de instrumentos musicais e orquestra > Acessórios de madeiras > Acessórios para fagote: Limpeza e cuidado de fagote; Sacos e estojos para fagote; Peças para fagote; Palhetas para fagote; Apoios para fagote; Correias e suportes para fagote
vi: Nghệ thuật và giải trí > Sở thích và nghệ thuật sáng tạo > Phụ kiện dàn nhạc và nhạc cụ > Phụ kiện cho nhạc cụ hơi > Phụ kiện kèn fa-gốt: Sản phẩm vệ sinh và chăm sóc kèn fa-gốt; Hộp và túi đựng kèn fa-gốt; Phụ tùng kèn fa-gốt; Dăm kèn fa-gốt; Giá để kèn fa-gốt; Đai và kệ đỡ kèn fa-gốt
el: Τέχνες & Ψυχαγωγία > Χόμπι & Δημιουργικές Τέχνες > Αξεσουάρ μουσικών οργάνων & ορχήστρας > Αξεσουάρ ξύλινων πνευστών οργάνων > Αξεσουάρ φαγκότου: Φροντίδα & καθαρισμός φαγκότου; Θήκες & μαλακές θήκες φαγκότου; Εξαρτήματα φαγκότου; Καλάμια φαγκότου; Βάσεις φαγκότου; Ιμάντες & στηρίγματα φαγκότου
fi: Taide ja viihde > Harrastukset ja taiteet > Soitin- ja orkesteritarvikkeet > Puupuhallintarvikkeet > Fagottitarvikkeet: Fagotin huolto ja puhdistus; Fagottikotelot ja -pussit; Fagotin osat; Fagotin suuttimet; Fagottitelineet; Fagotin hihnat ja tuet
de: Kunst & Unterhaltung > Hobby & Kunst > Zubehör für Musikinstrumente > Zubehör für Holzblasinstrumente > Fagottzubehör: Fagottpflege & -reinigung; Koffer & Transporttaschen für Fagotte; Fagottteile; Fagottblätter; Fagottständer; Fagottriemen & -stützen
da: Kunst og underholdning > Hobby og håndarbejde > Musikinstrumenter – tilbehør > Træblæserinstrumenter – tilbehør > Fagot – tilbehør: Fagot – pleje og rengøring; Fagot – tasker og gigbags; Fagot – dele; Fagot – blade; Fagot – standere; Fagot – remme
nb: Kunst og underholdning > Hobby og kreativitet > Tilbehør til musikkinstrumenter og orkestre > Tilbehør til treblåseinstrumenter > Fagottilbehør: Rengjøring og pleie av fagotter; Fagottkasser og -vesker; Fagottdeler; Fagottbørster; Fagottstativer; Fagottstropper og -stativer
th: ศิลปะและความบันเทิง > งานอดิเรกและศิลปะสร้างสรรค์ > เครื่องดนตรีและอุปกรณ์ออร์เคสตรา > อุปกรณ์เครื่องเป่า > อุปกรณ์ปี่บาซูน: การดูแลและทำความสะอาดปี่บาซูน; ที่ใส่และกระเป๋าปี่บาซูน; ชิ้นส่วนปี่บาซูน; ลิ้นปี่บาซูน; ที่ตั้งปี่บาซูน; สายสะพายและที่รองสำหรับปี่บาซูน
ru: Искусство и развлечения > Хобби и творчество > Аксессуары для музыкальных инструментов и игры в оркестре > Аксессуары для деревянных духовых инструментов > Аксессуары для фаготов: Чистка фаготов и уход за ними; Футляры и чехлы для фаготов; Детали для фаготов; Трости для фаготов; Стойки для фаготов; Ремни и подставки для фаготов
cs: Umění a zábava > Hobby, hudba a výtvarné umění > Hudební nástroje – příslušenství > Dřevěné dechové nástroje – příslušenství > Fagoty – příslušenství: Údržba a čištění fagotu; Kufry a pouzdra na fagoty; Součásti fagotu; Fagotové strojky; Stojany na fagot; Popruhy pro fagot
zh-CN: 艺术与娱乐 > 爱好/艺术创作 > 乐器与管弦乐队配件 > 木管乐器配件 > 巴松管配件: 巴松管清洁保养; 巴松管箱/包; 巴松管零件; 巴松管哨片; 巴松管支架; 巴松管背带/支撑带
hu: Művészet és szórakoztatás > Hobbik és kreatív művészet > Hangszer és zenekari kiegészítők > Fafúvóshangszer-kiegészítők > Fagottkiegészítők: Fagottápolás és -tisztítás; Fagott-tokok és -táskák; Fagottalkatrészek; Fagottnádak; Fagott-tartók; Fagottpántok és -támasztékok
pl: Sztuka i rozrywka > Hobby i sztuki piękne > Akcesoria do instrumentów muzycznych > Akcesoria do instrumentów dętych drewnianych > Akcesoria do fagotów: Elementy konserwujące i czyszczące do fagotów; Pokrowce i futerały na fagoty; Części fagotów; Stroiki do fagotów; Stojaki na fagoty; Paski i podpórki do fagotów
fr: Arts et loisirs > Loisirs et arts créatifs > Accessoires pour instruments de musique et orchestres > Accessoires pour instruments à vent > Accessoires pour bassons: Entretien et nettoyage des bassons; Étuis et housses pour bassons; Pièces pour bassons; Anches pour bassons; Supports pour bassons; Cordons et harnais pour bassons
zh-TW: 藝術/娛樂 > 嗜好和創作藝術 > 樂器配件 > 木管樂器配件 > 低音管配件: 低音管清潔保養; 低音管盒; 低音管零件; 低音管簧片; 低音管支架; 低音管背帶
sv: Konst och underhållning > Hobby och skapande > Tillbehör till musikinstrument > Tillbehör till träblåsinstrument > Fagottillbehör: Vård och rengöring av fagotter; Etuier och gigbags för fagotter; Fagottdelar; Fagottrör; Fagottställ; Remmar och stöd för fagotter
lt-LT: Menai ir pramogos > Hobiai ir menai > Muzikos instrumentai ir orkestro priedai > Medinių pučiamųjų instrumentų priedai > Fagotų priedai: Fagotų priežiūra ir valymas; Fagotų dėklai ir krepšiai; Fagotų dalys; Fagotų liežuvėliai; Fagotų stovai; Fagotų diržai ir atramos
sk-SK: Umenie a zábava > Záľuby a tvorivé dielne > Príslušenstvo pre hudobné nástroje > Príslušenstvo pre drevené dychové nástroje > Príslušenstvo pre fagot: Starostlivosť a čistenie fagotov; Fagotové puzdrá a gigbagy; Diely fagotu; Fagotové strojčeky; Stojany na fagot; Fagotové pásy a podpery
ja: 芸術・エンターテイメント > 趣味・コレクション > 楽器関連用品 > 木管楽器用品 > ファゴット用品: ファゴットお手入れ用品; ファゴット用ケース・ギグバッグ; ファゴット用パーツ; ファゴット用リード; ファゴット用スタンド; ファゴット用ストラップ
en: Arts & Entertainment > Hobbies & Creative Arts > Musical Instrument & Orchestra Accessories > Woodwind Instrument Accessories > Bassoon Accessories: Bassoon Care & Cleaning; Bassoon Cases & Gigbags; Bassoon Parts; Bassoon Reeds; Bassoon Stands; Bassoon Straps & Supports
tr: Sanat ve Eğlence > Hobiler ve Sanatsal Çalışmalar > Müzik Aleti ve Orkestra Aksesuarları > Nefesli Çalgı Aksesuarları > Fagot Aksesuarları: Fagot Bakım ve Temizliği; Fagot Çanta ve Kılıfları; Fagot Parçaları; Fagot Kamışları; Fagot Stantları; Fagot Askı ve Destekleri
es: Arte y ocio > Hobbies y artes creativas > Accesorios para instrumentos musicales y de orquesta > Accesorios para instrumentos de viento-madera > Accesorios para fagot: Limpieza y cuidado del fagot; Fundas y estuches para fagot; Piezas para fagot; Cañas para fagot; Bases para fagot; Soportes y arneses para fagot.
pt-BR: Artes e entretenimento > Hobbies e artes > Acessórios para instrumentos musicais e orquestras > Acessórios para instrumentos de sopro de madeira > Acessórios para fagote: Manutenção e limpeza de fagote; Estojos e gig bags para fagote; Peças para fagote; Palhetas para fagote; Suportes para fagote; Cordões e suportes para fagote
bg-BG: Изкуства и развлечения > Хобита и творчески изкуства > Аксесоари за музикални инструменти и оркестри > Аксесоари за дървени духови инструменти > Аксесоари за фагот: Грижа и почистване на фагот; Калъфи и чанти за фагот; Части за фагот; Тръстикови стройки за фагот; Стойки за фагот; Ремъци и опори за фагот
ro-RO: Artă și divertisment > Hobby-uri și artă > Accesorii pentru instrumente muzicale și orchestră > Accesorii pentru instrumente de suflat > Accesorii pentru fagot: Îngrijirea și curățarea fagotului; Huse și genți pentru fagot; Piese pentru fagot; Ancii fagot; Stative pentru fagot; Curele și suporturi pentru fagot